# 合伙制下 PE 基金报表格式问题

提问人：绿树 01234ls 时间：2023-05-16 09:29:38
陈版主，你好，请教一下：一个私募股权投资基金管理有限公司（无金融监管机构办法的金融许可证）下管理了多家合伙制私募股权投资合伙企业，请问管理公司和合伙企业是否属于金融企业？第二，合伙企业和管理公司适用什么报表格式？ 若适用“财政部印发《资产管理产品相关会计处理规定》（财会〔 2022 〕 14 号”，合伙企业是否可以修改未分配利润为“合伙人损益”，根据资产管理产品相关会计处理规定合伙企业需要根据合伙协议计提应付管理人业绩报酬，如果合伙企业计提了管理人业绩报酬，那管理公司需要计提吗？如果计提核算为哪个科目？烦请陈版主解答一下，谢谢

回答人：chenyiwei
1 、管理公司和合伙企业无金融许可证，其本身不属于金融企业。
2 、合伙企业可以参照适用“财政部印发《资产管理产品相关会计处理规定》（财会〔 2022 〕 14 号）后附的报表格式。
3 、对于管理人而言，业绩报酬（超额收益分成）适用《企业会计准则第 14 号——收入》中的提供劳务收入，同时需关注可变对价的相关规定，谨慎确认和计量该项收入。

提问人：绿树 01234ls 时间：2023-05-18 15:45:10
感谢陈老师的解答，再请教一下合伙企业是否有必要根据合伙协议约定每年计提应付的管理人业绩报酬？

回答人：chenyiwei
是，需要计提。即依据截至期末的累积收益情况，对照合伙协议相关约定确定截至期末应支付给管理人的报酬金额。